【裁判字號】    90,易,710
【裁判日期】    900504
【裁判案由】    竊盜
【裁判全文】
臺灣臺南地方法院刑事判決                            九十年度易字第七一號
    公  訴  人  臺灣台南地方法院檢察署檢察官
    被      告  乙○○
右列被告因竊盜案件，經檢察官提起公訴（九十年度偵字第二六０三號），本院判決
如左：
    主  文
乙○○竊盜，處有期徒刑陸月，如易科罰金以參佰元折算壹日。
    事  實
一、乙○○於民國九十年二月十七日零時許，在台南市○○路附近，見甲○○所有車
    號ＢＸ—六七六○號自小客車（懸掛失竊車牌ＵＦ—三八六九號號牌）車門未上
    鎖，鑰匙並未取下，竟意圖為自己不法之所有，以該車鑰匙開啟電門而竊得該部
    自小客車供己使用，嗣於同年二月二十日十六時許，乙○○駕駛上開自小客車途
    經台南市○○○路與文賢二路二四九巷口前為警當場查獲，並取回失竊之ＵＦ—
    三八六九號車牌一面及上開自用小客車一輛。
二、案經台南市警察局報請台灣台南地方法院檢察署檢察官偵查起訴。
    理  由
一、訊之被告乙○○否認有何竊車行為，辯稱：該車係伊以前老闆不詳姓名的朋友，
    知其有二個小孩要接送上下課，在台南市○○路將車交給他，非伊所竊云云。惟
    查，右開見汽車車門未鎖，鑰匙未取下，而動手行竊之事實，業據被告乙○○於
    警訊及偵查中自白不諱，並有贓物認領保管單一紙附卷及上開失竊車輛車籍作業
    系統查詢認可資料及車輛竊盜、車牌失竊資料個別查詢報表各一份在卷可稽，被
    告辯稱係不詳姓名之友人交付等語，車輛動輒數十萬元，若無一定交情，僅係老
    闆之朋友，豈會無償借用？被告所辯己有可疑。況對方既將價值不輕之車輛交付
    ，被告竟未留存對方之姓名資料及連絡方法，亦未要求交付車輛的行車執照等相
    關證件，以供臨檢查驗，其辯稱諸語均與經驗法則有違，難以採信，事證明確，
    被告犯行，堪以認定。
二、核被告意圖為自己不法之所有，而竊取他人汽車，所為係犯刑法第三百二十條第
    一項之竊盜罪。爰審酌被告犯罪之動機、目的、手段、所生危害、犯罪後態度等
    一切情狀，量處如主文所示之刑，並諭知易科罰金之折算標準，以資懲儆。
據上論斷，應依刑事訴訟法第二百九十九條第一項前段，刑法第三百二十條第一項、
第四十一條第一項前段，罰金罰鍰提高標準條例第一條前段、第二條判決如主文。
中      華      民      國      九十      年      五    月    四        日
                              臺灣臺南地方法院刑事第五庭
                                      法  官  陳振謙
右正本證明與原本無異。
如不服本判決應於送達後十日內向本院提出上訴狀。
                                      書記官  何小玉
中      華      民      國九十      年      五    月    四        日
附錄本案論罪科刑法條全文：
刑法第三百二十條第一項：
意圖為自己或第三人不法之所有，而竊取他人之動產者，為竊盜罪，處五年以下有期
徒刑、拘役或五百元以下罰金。


司法院資訊處製作；財團法人民間司法改革基金會備份。
